臺灣臺北地方法院民事判決　　　　　　　 96年度海商字第4號
原　　　告　Nippon Co.
法定代理人　甲○○○○○○○○.
原　　　告　丙○○○○ ○○○○○○○○○○○○○○ ○○○○ ○○○○rance Co.,Ltd.
法定代理人　長友英夫
共　　　同
訴訟代理人　李念國律師
複代理人　　許智婷律師
　　　　　　丁○○
被　　　告　正利航業股份有限公司
法定代理人　乙○○
訴訟代理人　程學文律師
上列當事人間請求損害賠償事件，本院於民國96年11月20日言詞
辯論終結，判決如下：
    主      文
被告應給付原告Nippon Concept Corporation日幣壹佰捌拾壹萬
玖仟捌佰貳拾壹元，及自民國九十六年二月十六日起至清償日止
，按年息百分之五計算之利息。
被告應給付原告丙○○○○ ○○○○○○ ○ ○○○○○○○ ○○○○ ○○○○rance Co.,
Ltd.日幣參佰萬元，及自民國九十六年二月十六日起至清償日止
，按年息百分之五計算之利息。
原告其餘之訴均駁回。
訴訟費用由被告負擔百分之九十九，餘由原告丙○○○○ ○○○○○○ ○
○○○○○○○ ○○○○ ○○○○rance Co., Ltd. 負擔。
本判決第一項於原告Nippon Concept Corporation以新臺幣壹拾
柒萬元供擔保後，得假執行。但被告如以新臺幣伍拾萬元或同額
之華南商業銀行可轉讓定期存單供擔保，得免為假執行。
本判決第二項於原告丙○○○○ ○○○○○○ ○ ○○○○○○○ ○○○○ ○○○○rance
Co., Ltd. 以新臺幣貳拾柒萬元供擔保後，得假執行。但被告如
以新臺幣捌拾貳萬元或同額之華南商業銀行可轉讓定期存單供擔
保，得免為假執行。
原告其餘假執行之聲請均駁回。
    事實及理由
一原告Nippon Concept Corporation（下稱Nippon公司）主張其
  與被告間締有運送契約，因被告履約時之過失致託運貨物毀損
  ，爰請求被告負債務不履行損害賠償之責。查Nippon公司為日
  本公司，且系爭運送契約之出發地為高雄港，目的地為神戶港
  ，系爭契約顯具有涉外因素，依涉外民事法律適用法第6條第1
  項規定，此契約之成立要件及效力，應依當事人意思定其應適
  用之法律，兩造已合意選定我國法為準據法（本院民國96年 9
  月11日言詞辯論筆錄參照），是以系爭運送契約之效力，應依
  我國法定之，合先說明。
二按訴狀送達後，原告不得將原訴變更或追加他訴，但請求之基
  礎事實同一者，不在此限，民事訴訟法第255條第1項第2 款定
  有明文。本件訴訟係由Nippon公司提起，嗣於訴訟繫屬中，追
  加丙○○○○ ○○○○○○ ○ ○○○○○○○ ○○○○ ○○○○rance Co., Ltd. （下
  稱日動公司）為原告，查變更後之新訴與舊訴係本於相同基礎
  事實，合於前開法條所定，應予准許。
三原告起訴主張：
  (一)Nippon公司於95年2月2日受託運送第一有機產業株式會社（
    下稱第一株式會社）所有之化學凝劑19,190公斤，與美國華
    騰罐箱公司（下稱華騰公司）所有之特殊貨櫃乙個（下合稱
    系爭貨物）。Nippon公司復於同日委由被告運送，約定由高
    雄港出發，預定於同月10日抵達日本神戶港。不料因被告於
    本次航程中堆存、搬運貨物與貨櫃有過失，致運送途中貨櫃
    倒塌毀損、化學凝劑破孔流出，使貨物所有人及貨櫃所有人
    各受有日幣（下同）1,819,821元、3,040,600元之損害。又
    Nippon公司就本身之運送責任向日動公司投保運送人責任險
    ，日動公司因此對其負有賠償之責。
  (二)被告為系爭貨物之運送人及載貨證券之簽發人，應依海商法
    第62、63條使船舶具堪航堪載能力，並對承運貨物之堆存、
    保管、運送及看守等照管相關事宜盡善良管理人之注意義務
    。被告疏於必要之注意義務，於運送途中使貨櫃碰撞破損致
    系爭化學凝劑毀損，應依海商法第74條第1項、海商法第5條
    準用民法第634條、第627條規定，對Nippon公司負債務不履
    行之損害賠償責任。
  (三)被告就系爭貨櫃之搬運、堆存有照護監管義務，惟被告於運
    送前未將貨櫃綑綁妥善即貿然進行運送，致系爭貨櫃於運送
    途中因掉落碰撞致生凹陷破損，其有過失甚明。被告因過失
    致系爭貨櫃受損，侵害華騰公司對此貨櫃之所有權，應依民
    法第184條第1項前段之規定對華騰公司負賠償之責。Nippon
    公司於系爭事故發生後，已賠償華騰公司3,040,600 元，並
    受讓取得其對被告之侵權行為損害賠償請求權。而日動公司
    為系爭貨櫃之責任保險人，按保險契約理賠Nippon公司上開
    損害金額後，依法取得代位求償權並受讓權利，即Nippon公
    司因賠償華騰公司後，所受讓之侵權行為損害賠償請求權，
    與Nippon公司依運送契約而生之債務不履行之損害賠償請求
    權，二者業已移轉與日動公司。據此，日動公司自得依民法
    第53條及債權讓與之規定請求被告賠償因系爭貨櫃毀損所受
    損害。
  (四)聲明為：
    1.被告應給付Nippon公司1,819,821元，及自95年12月12 日
      起至清償日止，按年息5%計算之利息。
    2.被告應給付日動公司3,040,600 元，及自95年12月12日起
      至清償日止，按年息5%計算之利息。
    3.願供擔保請准宣告假執行。
四被告則抗辯：
  (一)系爭貨物已在95年2 月10日運抵目的港，Nippon公司遲至同
    年3 月14日始將系爭貨物受損情事以書面通知伊，超過海商
    法第56條第1項第3款之3 日規定，應推定伊已依載貨證券之
    記載交付完整無損之貨物予Nippon公司。原告主張系爭貨物
    係在運送途中受損，對此應由原告盡舉證之責。
  (二)縱系爭貨物係在運送途中受損，亦係海上危險或天災所致，
    伊就此並無任何過失，得依海商法第69條第2款、第4款及第
    17款規定，主張免責。
  (三)退步言之，縱認伊就本件貨損應負賠償之責，原告於貨物裝
    載前，並未聲明貨物之價值及性質，且記載於載貨證券，而
    本件受損之貨物為一個貨櫃，依海商法第70條第2 項規定，
    伊責任之限制數額乃為666.67個特別提款權，原告逾此數額
    之請求即無理由。再者，依民法第638 條規定，伊僅就系爭
    貨物於目的地所減損之價值負賠償之責。原告未舉證證明系
    爭貨物於目的地之市價，亦未證明系爭貨物受損情況及程度
    ，其請求實乏依據。
  (四)系爭貨物於95年2 月10日即抵達目的港，原告雖隨即發現貨
    損情況，卻遲至同年4、5月間方分別對系爭化學凝劑及貨櫃
    進行公證報告，在此期間原告並未採取任何防止損害發生或
    擴大之措施，其對損害之發生或擴大，實有重大過失，伊得
    依民法第217條規定，主張減輕或免除賠償責任。
  (五)又依原告提出保險單之記載，日動公司所承保之保險標的物
    僅限於Nippon公司所有之貨櫃，系爭貨櫃乃訴外人華騰公司
    所有，日動公司就系爭貨櫃之損害無須負理賠之責。因此縱
    日動公司曾對Nippon公司為任何給付，亦屬任意給付，並不
    能取得本件保險代位權，日動公司自無權要求被告賠償貨櫃
    之損失。
  (六)聲明為：
    1.原告之訴駁回。
    2.如受不利判決，願以現金或同額之華南商業銀行可轉讓定
      期存單供擔保，請准宣告免為假執行。
五兩造不爭執之事實：
  (一)Nippon公司於95年2月2日受託將第一株式會社所有之化學凝
    劑19,190公斤與華騰公司所有之特殊貨櫃乙個由高雄港運往
    日本神戶港，其復於同日將前開貨物委由被告運送，該等貨
    物於同年2 月10日抵達神戶，並交由受貨人受領。
  (二)系爭貨櫃抵達神戶後經發現有受損狀況，Nippon公司已賠償
    華騰公司3,040,600元，嗣Nippon 公司之保險人日動公司理
    賠該筆款項。華騰公司及Nippon公司分別將因系爭貨櫃毀損
    所生之損害賠償請求權讓與日動公司。
六兩造爭執要旨：
  (一)系爭貨物是否於運送過程中毀損？
  (二)被告得否依海商法第56條第1 項前段規定，主張已交清貨物
    予Nippon公司？
  (三)被告對系爭貨物之毀損，是否具有過失？
  (四)被告對系爭貨物毀損所生損害，能否依海商法第69條第2 款
    、第4 款、第17款規定主張免責？
  (五)如被告就系爭貨損應負賠償之責，其能否依海商法第70條第
    2 項規定主張單位限制責任？原告得請求賠償之數額若干？
  (六)Nippon公司對系爭貨損之發生或擴大，是否與有過失？
  (七)日動公司是否得代位Nippon公司，行使其因系爭貨櫃毀損所
    生之損害賠償請求權？
七本院之判斷：
  (一)系爭貨物確實於運送過程中毀損：
    1.兩造均同認被告為系爭貨物之運送人，並簽發載貨證券交
      予Nippon公司，而被告於收受系爭貨物時，並未在系爭載
      貨證券上作何註記，此觀該載貨證券即明（本院卷第11頁
      參照），被告既簽發清潔載貨證券，應認系爭貨物在交予
      被告運送時並無毀損狀況。
    2.又依據卷附公證報告書之記載，系爭貨物係於95年2 月10
      日即抵達目的港神戶，當日受貨人Daiichi Yuuki Sangyo
      Co., Ltd. 即發現貨物毀損，並申請製作公證報告（本院
      卷第12頁參照）。系爭貨物於被告收受時並未毀損，卻於
      送抵目的地交予收貨人時即出現毀損狀況，原告據此認定
      系爭貨物之毀損係於運送途中發生，實屬合理推論，應可
      採信。
    3.再者，運送系爭貨物之輪船YONG DA V-YD602S之船長於95
      年2月8日出具之海事報告記載：「……During her
      voyage, the vessel meeting the bad weather, wind
      force NE, NLY, NW 8, rough sea.Although I reduced
      the speed, the ship rolling and pitching seriously
      .The seas swept over all my vessel. At 1043L, GPS
      position LAT-28-52-7N/LONG.127-25.9E, two
      containers, TRLU0000000, UESU0000000, stowed
      010584/010586, raved about on my vessel's head
      bulkwalk. Due to bad weather, two containers and
      bulkwalk damaged. 」等語（本院卷第96頁參照），而依
      系爭載貨證券之記載，系爭貨櫃之編號為TRLU0000000 號
      ，由前開海事報告亦可明確得知系爭貨櫃係在YONG DA 輪
      航行途中受損，被告空言否認此項事實，無非意圖卸責，
      自不足採。
  (二)被告不得依海商法第56條第1 項前段規定，主張已交清貨物
    予Nippon公司：
    1.按海商法第56條第1 項前段固規定：「貨物一經有受領權
      利人受領，推定運送人已依照載貨證券之記載，交清貨物
      」，但該條文既僅稱「推定」，即得由受領權利人舉反證
      推翻之。Nippon公司業已舉證證明系爭貨物係在運送途中
      受損，如前述，被告自不得再執上揭規定，主張其已交清
      貨物。
    2.再者，運送貨物雖經有受領權利人受領，如毀損滅失不顯
      著而於提貨後三日內，以書面通知運送人者，前揭推定運
      送人已交清貨物之規定，即無適用餘地，此觀同法第56條
      第1項第3款之規定即明。依卷附公證報告書之記載，
      Nippon公司業於貨物經受領後三日內（即95年2 月13日）
      即將系爭貨物受損一事通知被告（本院卷第16頁參照），
      此由被告之代理商中和航運株式會社於同年2月27日寄發
      給Nippon公司之信函中明載：「We are in receipt of
      your "Claim Notice" dated 13rd, Feb. 2006 in
      regard to the captioned shipment.」等語亦可得證（
      本院卷第95頁參照）。是被告亦無權再依海商法第56條第
      1 項前段規定，主張其已交清貨物。
  (三)被告對系爭貨物之毀損具有過失：
    1.針對系爭貨物之受損狀況及原因，受貨人及Nippon公司乃
      區分系爭化學凝劑及系爭貨櫃，分別委請公證公司鑑定。
      針對系爭化學凝劑部分，公證公司認定之毀損原因為：因
      裝載系爭化學凝劑之貨櫃於運送途中因惡劣天候受損，致
      其內之化學凝劑部分逸失且遇水而變質（From our
      survey, we are of the opinion that the damage to
      the cargo was caused by deformation/crack of the
      tank container due to collapse and mixing with
      water, in transit.）；針對系爭貨櫃部分，公證公司認
      定之毀損原因則為：系爭貨櫃在運送過程中綑綁、堆存不
      當，蓋系爭船舶載運許多貨櫃，卻只有系爭貨櫃及其上的
      另一個貨櫃受損（From what we have surveyed, we are
      of the opinion: that the damage to the tank
      container No.TRLU0000000 was caused by its
      unsuitable lashing in transit, because while many
      containers wrer loaded onto the vessel the damage
      occurred only to the tank in question and another
      dry container on top of it, and that the
      above-mentioned loss is considered to be fair and
      reasonable. ）（本院卷第15頁、第20頁參照），被告對
      此並不爭執，堪信前述因素確實為系爭貨物受損之原因。
    2.按運送人對於承運貨物之裝載、卸載、搬移、堆存、保管
      、運送及看守，應為必要之注意及處置，為海商法第63條
      所明定。系爭貨櫃既係於運送途中因綑綁、堆存不當而損
      壞，更因此導致其內之化學凝劑部分逸失且變質，則系爭
      貨物之毀損，顯係被告未盡前述商業照管義務所致，被告
      對此自有過失。
  (四)被告對系爭貨物毀損所生損害，不得依海商法第69條第2 款
    、第4 款、第17款規定主張免責：
    1.又按運送人對於運送物之喪失、毀損或遲到，應負責任。
      但運送人能證明其喪失、毀損或遲到，係因不可抗力，或
      因運送物之性質，或因託運人或受貨人之過失而致者，不
      在此限，為民法第634 條所明定，系爭貨物之毀損係因被
      告之過失所致，則依前開規定，被告自應對託運人即
      Nippon公司負債務不履行損害賠償之責。
    2.被告雖辯稱：伊得依海商法第69條第2款、第4款、第17款
      規定主張免責云云，惟查：
      海商法第69條第2款、第4款係規定：「因海上或航路上
        之危險、災難或意外事故及天災所發生之毀損或滅失，
        運送人或船舶所有人不負賠償責任」，依此規定，須貨
        損係因前開因素所致，運送人方得主張免責。查運送系
        爭貨物之YONG DA 輪雖於運送途中遭遇惡劣天候，有前
        述船長出具之海事報告為憑，然依卷附公證報告所載，
        該船上僅有包含系爭貨櫃在內之2 個貨櫃受損，其餘貨
        櫃則完好無缺，顯見惡劣天候並非系爭貨櫃受損之原因
        ，被告自無由依前揭規定免除賠償之責。
      又海商法第69條第17款明定：「除該條第1 至16款所列
        事由外，其他非因運送人或船舶所有人本人之故意或過
        失及非因其代理人、受僱人之過失所致之毀損或滅失，
        運送人或船舶所有人不負賠償責任」。惟系爭貨物之毀
        損係由於被告未盡同法第63條之商業照管義務所致，如
        前述，被告並未能舉證證明系爭貨損非因其本人或船舶
        所有人之故意或過失所致，亦未證明系爭貨損非因其代
        理人、受僱人之過失所致，則本款免責事由於本件亦無
        適用餘地。
  (五)被告就系爭貨損應負賠償之責，惟得依海商法第70條第2 項
    規定主張單位限制責任：
    1.另按除貨物之性質及價值於裝載前，已經託運人聲明並註
      明於載貨證券者外，運送人或船舶所有人對於貨物之毀損
      滅失，其賠債責任，以每件特別提款權六六六‧六七單位
      或每公斤特別提款權二單位計算所得之金額，兩者較高者
      為限；前項所稱件數，係指貨物託運之包裝單位。其以貨
      櫃、墊板或其他方式併裝運送者，應以載貨證券所載其內
      之包裝單位為件數。但載貨證券未經載明者，以併裝單位
      為件數。其使用之貨櫃係由託運人提供者，貨櫃本身得作
      為一件計算；由於運送人或船舶所有人之故意或重大過失
      所發生之毀損或滅失，運送人或船舶所有人不得主張第二
      項單位限制責任之利益，海商法第70條第2至4項定有明文
      。
    2.依系爭載貨證券之記載，本件託運人Nippon公司於系爭貨
      物裝載前，並未聲明系爭貨物之性質及價值並加註於載貨
      證券上，被告自得援引前開規定，主張單位限制責任。原
      告雖稱：被告就系爭貨損具有重大過失，無權主張單位限
      制責任之利益云云。惟所謂過失，以其欠缺注意之程度為
      標準，可分為抽象的過失、具體的過失，及重大過失三種
      。盡善良管理人之注意（即依交易上一般觀念，認為有相
      當知識經驗及誠意之人應盡之注意）而欠缺者，為抽象的
      過失，應與處理自己事務為同一注意而欠缺者，為具體的
      過失，顯然欠缺普通人之注意者，為重大過失。故過失之
      有無，抽象的過失，則以是否欠缺應盡善良管理人之注意
      定之，具體的過失，則以是否欠缺應與處理自己事務為同
      一之注意定之，重大過失，則以是否顯然欠缺普通人之注
      意定之，苟非欠缺其注意，即不得謂之有過失（最高法院
      42年台上字第865 號判例意旨參照）。依卷附公證報告認
      定之貨損原因，系爭貨櫃係於運送途中因綑綁、堆存不當
      方致受損，由此雖可認定被告在堆存系爭貨櫃時欠缺善良
      管理人之注意，但尚不足以認定被告顯然欠缺普通人之注
      意而有重大過失，是以原告前開主張，為本院所不採。
    3.Nippon公司託運之貨物，係以系爭貨櫃裝載，故於系爭載
      貨證券上記載託運貨物數量為1 件，另載明託運貨物之重
      量為19,190公斤。依海商法第70條第2 項之規定計算，被
      告得主張之單位限制責任為38,380個特別提款權（19,190
      ×2＝38,380），依96年12月4日之匯率計算（每個特別提
      款權折合175.245元），被告之賠償責任上限即為
      6,725,903.1 元（38,380×175.245＝6,725,903.1），被
      告辯稱其賠償責任上限為666.67個特別提款權云云，顯於
      法不合，難認有理。
    4.又運送物有喪失、毀損或遲到者，其損害賠償額應依其應
      交付時目的地之價值計算之，民法第638條第1項規定甚明
      。查系爭化學凝劑總重量原為19,190公斤，惟因系爭貨櫃
      破損而部分逸失，運送後之總重量僅餘18,130公斤，且該
      等化學凝劑於到達目的港時之市價原為133 元，因遇水變
      質，最後係以每公斤30元售出等情；有卷附公證報告可稽
      （本院卷第14頁參照），依此計算，系爭化學凝劑於應交
      付時目的地之價值原為2,552,270元（19,190×133＝
      2,552,270），於運送後之價值僅餘543,900元（18,130×
      30 ＝543,900），其中之價差2,008,370元即為Nippon 公
      司所受損害（2,552,270－543,900＝2,008, 370）。另系
      爭貨櫃於目的地之價值為3,000,000 元，因貨櫃毀損情況
      嚴重，修理費用已逾其本身價值，故無殘值可言等情，亦
      為卷附公證報告所明載（本院卷第19-20 頁參照），是以
      該貨櫃之損害額即為3,000,000 元。合計Nippon公司因系
      爭貨物毀損得向被告請求之賠償額為5,008,370元（2,008
      ,370 ＋3,000,000＝5,008,370 ），未逾前述被告之賠償
      責任上限6,725,903.1元，Nippon 公司自得全數向被告求
      償。
  (六)Nippon公司對系爭貨損之發生或擴大，並非與有過失：
    1.按損害之發生或擴大，被害人與有過失者，法院得減輕賠
      償金額，或免除之，民法第217條第1項著有規定，須被害
      人之過失行為為損害之共同原因，予損害之發生或擴大以
      助力，並與損害之發生與擴大有相當因果關係者，始有過
      失相抵之適用。
    2.被告雖辯稱：系爭貨物於95年2 月10日即抵達目的港，原
      告遲至同年4、5月間方分別對系爭貨物進行公證報告，在
      此期間原告並未採取任何防止損害發生或擴大之措施，其
      對損害之發生或擴大，實有重大過失云云。然查：
      依卷附公證報告所載，系爭貨物於95年2 月10日抵達目
        的港後，因貨櫃受損，其內之化學凝劑仍持續外漏，故
        貨櫃有先經簡易修繕；迄至同年月13日公證人前往查看
        系爭貨物受損情況及程度時，系爭貨櫃外觀已有多處明
        顯變形、破損，系爭化學凝劑滲漏處先以膠帶做暫時性
        修補，雖滲漏情形未完全停止，但外滲數量極微。又因
        外滲之化學凝劑會造成環境污染，故系爭貨櫃無法移至
        他處，最後相關人士決定以其他容器盛放系爭化學凝劑
        後再進行受損狀況之調查。依據前開決定，系爭化學凝
        劑嗣於同年4月4日放置在另一貨櫃中由公證人進行調查
        ，系爭貨櫃則在同年5 月19日由另一公證人進行調查（
        本院卷第13頁、第16頁參照）。
      由前述公證報告之記載，顯示系爭貨物係於到達目的港
        時即已發生損害，損害之發生要與原告2 人無關，應無
        疑義。再者，本件受貨人於受領系爭貨物後發現毀損情
        況，已先行採取暫時性之補救措施，並委請公證人旋於
        貨物到港後第3 日即進行損害狀況調查，惟因系爭貨物
        之特殊性質與毀損情況，無法立即進行相關檢測，只得
        另尋他法為之。而系爭化學凝劑因外洩而逸失之損害原
        因於到港時即已存在，在系爭貨損原因未明之前，本不
        可期待受貨人對此外洩情形做完足之修繕，蓋現狀之破
        壞將會提高日後認定損害發生原因之困難度，故由此處
        理過程以觀，尚難認為受貨人、Nippon公司或為保險人
        之日動公司，對於本件損害之擴大有可歸責之處，被告
        自無從執民法第217條第1項規定，要求免除或減輕賠償
        責任。
  (七)日動公司得代位Nippon公司，行使其因系爭貨櫃毀損所生之
    損害賠償請求權：
    1.Nippon公司前向日動公司投保運送人責任保險，本件海上
      運送為日動公司承保範圍，業據原告提出保險單為證（本
      院卷第90-94頁參照），細觀該保險單之記載，Nippon 公
      司所有或承租之貨櫃（Assured's own &/or leased
      tank- containers）均在承保貨物之列，Nippon公司主張
      系爭貨櫃為其向華騰公司承租，用以運送系爭化學凝劑等
      語，為被告所不爭，則系爭貨櫃自為日動公司承保之貨物
      ，該貨櫃於運送過程中毀損，日動公司即有依約理賠之義
      務。被告辯稱系爭貨櫃非屬日動公司承保標的云云，顯然
      曲解前開保險契約之內容，實無可取。
    2.再者，Nippon公司與日動公司均為日本公司，彼等間因系
      爭海上運送保險契約所生權利義務關係，應依日本法律定
      之。按日本商法第662條第1項係規定：「損害係因第三人
      之行為而發生者，保險人對被保險人支付其負擔額時，於
      其支付金額之限度內，取得要保人或被保險人對第三人所
      有之權利」，已明揭當保險人承保之損害係因第三人所致
      時，保險人於理賠被保險人後，取得被保險人對該第三人
      之權利。而Nippon公司就系爭貨櫃於運送過程中所受損害
      3,000,000元，得依我國民法第634條規定請求被告賠償，
      前已詳論，Nippon公司針對此部分損害，業已理賠系爭貨
      櫃之所有人華騰公司，日動公司並已依系爭保險契約理賠
      Nippon公司3,040,600 元，有債權轉讓證書在卷可參（本
      院卷第28-30 頁參照），日動公司即已依前引日本商法之
      規定，取得Nippon 公司對被告請求賠償3,000,000元之權
      利。
  (八)綜上所述，Nippon公司與被告締有系爭運送契約，其託運之
    系爭貨物於運送過程中，因被告之過失發生毀損，就系爭化
    學凝劑因毀損所生損害2,008,370 元，Nippon公司有權依民
    法第634條規定請求賠償，Nippon 公司僅請求被告賠償其中
    之1,819,821 元，於法並無不合。至因系爭貨櫃毀損所生損
    害部分，Nippon公司之保險人日動公司已取得依民法第 634
    條規定，向被告請求賠償之權利，惟此部分貨損被告僅在
    3,000,000 元範圍內有賠償義務，是日動公司逾此數額之請
    求，即無理由。
八按給付無確定期限者，債務人於債權人得請求給付時，經其催
  告而未為給付，自受催告時起，負遲延責任。其經債權人起訴
  而送達訴狀，與催告有同一之效力；遲延之債務，以支付金錢
  為標的者，債權人得請求依法定利率計算之遲延利息，民法第
  229條第2項、第233條第1項分別定有明文。本件原告對被告之
  債務不履行損害賠償請求權無給付之確定期限，依前揭規定，
  Nippo公司、日動公司除得分別請求被告賠償1,819,821元、
  3,000,000 元外，尚有權請求被告加給自起訴狀繕本送達翌日
  （即96年2 月16日）起至清償日止之法定遲延利息。原告均主
  張法定遲延利息應自95年12月12日起算，並未敘明依據，自非
  可採。準此，Nippo公司、日動公司分別請求被告給付
  1,819,821 元、3,000,000元，及均自96年2月16日起至清償日
  止，按年息百分之5 計算之法定遲延利息，為有理由，應予准
  許；逾此數額所為之請求，均無理由，應予駁回。
九兩造各陳明願供擔保，請准宣告假執行及免為假執行，就原告
  勝訴部分，經核於法均無不合，爰各酌定相當擔保金額，併予
  准許之；至原告敗訴部分，其假執行之聲請已失所附麗，應併
  予駁回。
十本案事證已明，兩造其餘攻擊防禦方法及舉證，核與判決結果
  無影響，於茲不贅
十一訴訟費用負擔之依據：民事訴訟法第79條、第85條第1項。
中　　華　　民　　國　　96　　年　　12　　月　　4 　　日
                  民事第六庭    法　官　陳婷玉
以上正本係照原本作成
如對本判決上訴，須於判決送達後20日內向本院提出上訴狀
中　　華　　民　　國　　96　　年　　12　　月　　4 　　日
                       　　　　 書記官　詹雪娥
